th: ฮาร์ดแวร์ > รั้วและที่กั้น > ที่กั้นฝูงชนและที่กั้นเพื่อความปลอดภัย: ที่กั้นแบบประกบ; ที่กั้นอัตโนมัติ; ล็อคที่จอดรถ; ที่กั้นพับเก็บได้
vi: Phần cứng > Hàng rào & Thanh chắn > Thanh chắn an toàn và kiểm soát đám đông: Tấm khớp nối; Rào chắn ô tô; Khóa đỗ xe; Đai có thể thu vào
nb: Maskinvare > Gjerder og barrierer > Sikkerhets- og kontrollbarrierer: Artikulerende paneler; Bilbarrierer; Parkeringslåser; Uttrekkbare belter
sl-SI: Gradbena oprema > Ograje in pregrade > Varnostne in kontrolne pregrade: Preklopni paneli; Samodejne pregrade; Parkirne ovire; Vlečni trakovi
fr: Quincaillerie > Clôtures et barrières > Barrières de sécurité et de contrôle des foules: Panneaux articulés; Barrières automatiques; Arceaux de parking; Ceintures rétractables
nl: Bouwmaterialen > Hekken en afscheidingen > Veiligheids- en dranghekken: Scharnierende panelen; Automatische hekken; Parkeersloten; Afzetriemen
sk-SK: Náradie > Oplotenie a zábrany > Bezpečnostné a zahradzovacie stĺpiky: Kĺbové panely; Automatické zábrany; Parkovacie zámky; Zaťahovacie pásy
hu: Hardver > Kerítések és akadályok > Biztonsági és tömegszabályozási korlátok: Kihajtható panelek; Automatikus korlátok; Parkolózárak; Visszahúzható övek
lt-LT: Techninė įranga > Tvoros ir užtvarai > Saugos ir minių kontrolės užtvarai: Šarnyrinės plokštės; Užtvaros automobiliams; Stovėjimo vietų užraktai; Ištraukiami diržai
zh-TW: 硬體 > 柵欄/障礙物 > 鐵馬護欄: 鉸接面板; 汽車柵欄; 停車鎖; 伸縮帶
it: Articoli di ferramenta > Barriere e recinzioni > Barriere di sicurezza e controllo delle folle: Pannelli articolati; Barriere automatiche; Blocchi di parcheggio; Cinture retrattili
sv: Metallprodukter > Staket och avspärrningar > Barrikader: Artikulerande paneler; Bilbarriärer; Parkeringslås; Utdragbara bälten
ko: 철물 > 울타리/방벽 > 안전/군중 통제 장벽: 장벽용 표시판; 자동 차단기; 주차 차단기; 리트랙터블 리본
pt-PT: Equipamento > Cercas e barreiras > Barreiras de segurança e de controlo de multidões: Painéis articulados; Barreiras automáticas; Fechaduras de estacionamento; Cintos retráteis
el: Υλικά κατασκευών > Περιφράξεις & εμπόδια > Φράγματα ασφαλείας & ελέγχου πλήθους: Αρθρωτά πάνελ; Αυτόματες μπάρες; Κλειδαριές στάθμευσης; Ζώνες επανατύλιξης
zh-CN: 五金/硬件 > 栅栏/围栏 > 安全/人群控制栅栏: 铰接板; 汽车栏杆; 停车锁; 伸缩带
hr-HR: Željezarija > Ograde i pregrade > Sigurnosne pregrade i pregrade za kontrolu gužve: Rasklopne pregrade; Auto pregrade; Parkirne brave; Pojasevi na uvlačenje
da: Isenkram > Hegn og barrierer > Sikkerheds- og afspærringsbarrierer: Leddelte paneler; Autobarrierer; Parkeringslåse; Indtrækkelige bælter
pt-BR: Ferragens > Cercas e barreiras > Barreiras de controle de segurança e multidões: Painéis articulados; Barreiras automáticas; Fechaduras de estacionamento; Cintos retráteis
pl: Sprzęt > Ogrodzenia i barierki > Barierki bezpieczeństwa: Ogrodzenie rozkładane; Szlabany; Blokady parkingowe; Wysuwane taśmy odgradzające
en: Hardware > Fencing & Barriers > Safety & Crowd Control Barriers: Articulating Panels; Auto Barriers; Parking Locks; Retractable Belts
cs: Kutilství a řemeslo > Ploty a zábrany > Bezpečnostní a mobilní zábrany: Kloubové oddělovací bariéry; Závora na parkoviště; Parkovací zábrany; Zahrazovací sloupky se samonavíjecím pásem
ro-RO: Feronerie > Garduri și bariere > Bariere de siguranță și pentru controlul mulțimii: Panouri articulate; Bariere auto; Dispozitive de blocare parcare; Curele retractabile
de: Heimwerkerbedarf > Hauseinzäunung > Absperrungen: Schwenkbare Paneele; Automatische Barrieren; Parksperren; Einziehbare Gurte
ja: DIY用品 > フェンス・門 > 安全柵、群衆整理用フェンス: 連結パネル; オートバリア; パーキングロック; 格納式ベルト
ru: Оборудование и технические изделия > Заборы и ограждения > Заградительные барьеры и ограждения для направления людей: Складные барьеры; Шлагбаумы; Парковочные барьеры; Стойки с вытяжными лентами
bg-BG: Железария > Огради и бариери > Бариери за безопасност и контрол на тълпата: Свързани оградни панели; Автоматични бариери; Антипаркинг устройство с ключалка; Прибиращи се прегради
tr: Hırdavat > Çit ve Bariyerler > Emniyet ve Kalabalık Kontrolü Bariyerleri: Eklemli Paneller; Otomatik Bariyerler; Park Kilitleri; Geri Çekilebilir Kemerler
es: Bricolaje > Vallas de jardín > Barreras de seguridad: Paneles articulados; Barreras automáticas; Cerraduras de estacionamiento; Cinturones retráctiles
fi: Rakentaminen > Aidat ja esteet > Rajaus- ja mellakka-aidat: Nivelpaneelit; Autoesteet; Pysäköintilukot; Sisäänvedettävät hihnat